臺灣高雄地方法院刑事裁定　　　　　　　　　　　　九十一年度交聲字第一八二號
　　原處分機關　交通部公路總局高雄區監理所
　　受處分人即　甲○○
　　異　議　人
右列受處分人即異議人因違反道路交通管理處罰條例案件，對於交通部公路總局高雄
區監理所九十一年三月十九日所為之處分（高監五字第裁八○─Ｚ00000000
號）聲明異議，本院裁定如左：
    主  文
異議駁回。
    理  由
一、本件異議意旨略以：異議人甲○○於民國九十一年二月二十二日凌晨四時許，駕
    駛車牌號碼Ｖ三─九一○號營業小客車，在高雄市○○路與大連街口搭載四名乘
    客，欲前往旗山，經由九如交流道上高速公速，而欲沿南二高行駛，進入南二高
    後，並設定該車定速器為時速八十八公里行駛。嗣於是（二十二）日凌晨四時五
    十分許，行經國道十號東向四公里處，為警攔下，稱異議人所駕駛之營業小客車
    超速行駛，並予異議人觀看警車上之測速器為一○四公里，然異議人行經該路段
    時，係以時速八十八公里之速度定速行駛，何以異議人之營業小客車有超速達時
    速一○四公里之情事？並將此事告知警員，但警員不予理會，即予開單舉發。後
    異議人並提出申訴，但監理所亦未將異議人之疑點查明，即採警員之說法裁決，
    且警員亦可能以前所舉發超速之行車速度，以為舉發異議人超速之數據。爰於法
    定期間內對前開處分聲明異議，請求撤銷原處分。
二、按汽車行駛於高速公路，而不遵管制之規定者，處汽車駕駛人新台幣三千元以上
    六千元以下罰鍰；又汽車駕駛人違反第三十三條之規定，記違規點數一點，道路
    交通管理處罰條例第三十三條、第六十三條第一項第一款定有明文。
三、訊據異議人否認有以時速一百零四公里超速行駛之行為，辯稱：當時伊係設定以
    時速八十八公里之速度定速行駛，並無以時速一○四公里超速行駛之情形，可能
    警員以前車所舉發超速之行車速度，以為舉發伊超速之數據云云。經查：本件異
    議人甲○○於民國九十一年二月二十二日凌晨四時五十分許，駕駛車牌號碼Ｖ三
    ─九一○號營業小客車，行經國道十號東向四公里處（該路段速限每小時八十公
    里），經雷達測速器鎖定其以時速一百零四公里超速行駛等情，業據證人即當時
    取締員警陳建成及溫志平到庭證述：當時伊等在國道十號高速公路東向四公里處
    執行測速勤務，該路段之時速限制為八十公里，伊等係坐在車內，將測速器伸至
    車外，而自後照鏡觀看車輛行車狀況，並將測速器設定在一○二公里，要超過該
    公里數測速器始響叫，於九十一年二月二十二日凌晨四時五十分許，測速器響起
    ，該測速器感應距離為五百公尺，伊等自後照鏡見異議人之車輛行駛過來，待靠
    近時，伊等始行駛出去將異議人之車輛攔下，並有請異議人觀看測速器確實為一
    ○四公里，因當時係凌晨，高速公路車輛稀少，雷達測速器鳴叫時，異議人之營
    業小客車前並無車輛，所以不可能誤認，且如有車輛併排行駛或車流量大時，伊
    等不會以測速器舉發超速，因此爭議性大，而伊等所使用之雷達測速器，每年均
    會送至該公司檢驗一次，且該測速器係伊等每日須使用之物品，不可能有錯誤之
    情形，又在舉發異議人超速前，伊等並無舉發超速之情事，所以不可能以前車超
    速之數據以為對異議人舉發，而當時異議人確有向伊等陳述他的營業小客車有定
    速，應不會超速等語屬實，並庭呈當日前之舉發通知單存根，經本院核其舉發之
    原因，均無以超速為由舉發，及命提示予異議人，異議人亦陳稱：沒有意見等語
。此外，復有內政部警政署國道公路警察局舉發違反道路交通管理事件通知單及
    交通部公路局高雄區○○○○○道路交通管理事件裁決書各乙紙在卷可稽。是異
    議人於行經上開路段時應有以時速一百零四公里超速行駛之情事，足堪認定。從
    而，異議人空言否認，辯稱：伊係以設定時速八十八公里之速度定速行駛，並無
    以時速一○四公里超速行駛之情形云云，委無足採。綜上所述，原處分機關據以
    援引上開規定，裁處受處分人罰鍰新台幣三千元，並記違規點數一點，核無不當
    ，本件異議為無理由，應予駁回。
四、據上論斷，應依道路交通案件處理辦法第十九條，裁定如主文。
中      華      民      國        九十一    年      四    月      八    日
                                  臺灣高雄地方法院刑事交通法庭
                                      法  官  洪榮家
右正本證明與原本無異。
如不服本裁定，應於裁定送達後五日內，向本院提出抗告狀。
                                      書記官  陳寰瑛
中      華      民      國        九十一    年      四    月      八    日
